# 中外合资企业债务豁免账务处理

提问人：放眼未来 时间：2021-12-01 15:29:00
请教陈版主及各位大神，我司是一个中外合资企业，双方各占50%的股权， 2018 年与外方股东签订了技术许可协议，合同总金额为 350 万美元，截止 2019 年完成 200 万美元，剩余款项未支付， 2021 年经与外方股东沟通，剩余款项不再支付；约定会在新的 技术服务协议 中体现，请问 1 ）在什么情况下为债务豁免？什么情况视为资产对价变更？ 2 ）如果视为资产对价变更，后续如何处理. 3） 如果是债务豁免，对以前年度计提完成的未确认融资费用是转入资本公积？还是减少以前年度多计提的财务费用-未确认融资费用？还是说直接计入营业外收入？

回答人：chenyiwei
“截止 2019 年完成 200 万美元，剩余款项未支付， 2021 年经与外方股东沟通，剩余款项不再支付”的具体原因是什么？是本企业财务困难，无力支付；还是外方提供的技术有瑕疵或不适用，未能达到预期要求？
如果是前者，则属于债务豁免，应按债务重组处理。由于是股东豁免本企业的债务，故无需支付的款项应转入资本公积处理。
如果是后者，则应作为对技术许可合同对价的调整，按免除金额对冲账面上已确认的应付款项和无形资产，但仍需对冲减后的无形资产谨慎计提减值准备。但不应对前期账务进行追溯调整。